【裁判字號】    97,易,2246
【裁判日期】    970818
【裁判案由】    傷害
【裁判全文】
臺灣臺中地方法院刑事判決              97年度易字第2246號
公  訴  人  臺灣臺中地方法院檢察署檢察官
被      告  甲○○
                      號
上列被告因家庭暴力防治法之傷害案件，經檢察官提起公訴（九
十七年度偵字第九三四一號），本院判決如下：
    主    文
甲○○傷害人之身體，處拘役肆拾日，如易科罰金，以新臺幣壹
仟元折算壹日。
    犯罪事實
一、甲○○與丙○○（起訴書誤載為陳佳貞）係夫妻關係，為家
    庭暴力防治法第三條第一款規定之具有配偶關係之家庭成員
    。甲○○於民國九十七年三月十六日上午十時三十分許，在
    臺中縣大肚鄉○○路○段一六二號其所開設之烤鴨店內，因
    不同意丙○○返回娘家而與丙○○發生爭執，竟徒手毆打丙○○右手臂及右腹部，致丙○○受有右上臂挫傷合併瘀傷、
    右下腹壁挫傷等傷害。
二、案經丙○○訴由臺中縣警察局烏日分局報請臺灣臺中地方法
    院檢察署檢察官偵查起訴。
    理    由
一、訊據被告甲○○固坦承有於上揭時、地不同意丙○○返回娘
    家等情不諱，惟矢口否認有何傷害犯行，辯稱：伊沒有與告
    訴人丙○○發生口角，告訴人是自行從後門偷跑回娘家，伊
    沒有打告訴人，伊不清楚告訴人身上之傷勢何來云云。然查
    ：
  (一)告訴人於本院審理時以證人身份證稱：伊婚後感情不穩定，
    經濟狀況不佳，有時意見不同被告就會動手打伊，這七、八
    年間被告動不動就打伊，伊之前有聲請保護令，但因為沒有
    診斷證明書，所以沒有准許，本案是因為信用卡公司打電話
    到伊娘家那邊，伊母親丁○○○打電話給伊，聯絡不到伊，
    就到被告位於彰化縣彰化市○○路○段八九巷二七號家中找
    伊，當時伊人在臺中，被告不讓伊回去，被告店內經營脆皮
    烤鴨，當時沒有客人，被告卻不准伊回去，就徒手打伊右手
    臂、右腹部等語（參見本院卷第二五頁），察其陳述受傷經
    過，核與告訴人提出之財團法人彰化基督教醫院九十七年三
    月十七日診斷證明書所載傷勢相符，堪信告訴人指稱遭被告
    毆打成傷乙節為真。
  (二)證人丁○○○於本院審理時證稱：告訴人與被告結婚後，有
    事情被告都不好好說，都要動手動腳，被告曾打過伊女兒，
    伊知道的有四、五次，伊問告訴人，她說有七、八次，伊說
    要驗傷告被告，告訴人說為了兒子要忍耐，案發那天伊去彰
    化快官找伊女兒，因為信用卡公司打電話過來，伊到女婿家
    中，親家母及其女兒要趕伊走，他們叫伊不要進去，親家母
    及其女兒他們認為伊從中挑撥，他們說告訴人不在，在臺中
    ，伊就回和美，伊約上午十一時許靠近中午到家，告訴人也
    到家了，伊問告訴人為何這麼快就到家裡，告訴人說被告不
    給她回去彰化且打她，打她右手、右腹部，伊有看到告訴人
    身上之傷勢，就說要趕快去驗傷，她每次都不驗傷，都因為
    小孩在忍耐等語（參見本院卷第二七頁），均核與告訴人前
    揭證述及前揭驗傷單所載傷勢相符，足徵被告確有毆打告訴
    人情事。
  (三)告訴人於本院審理時證稱：「（問：你說在早上十點半遭被
    告毆打，為何到晚上八時才報案？）當時先回彰化和美娘家
    ，沒有直接去醫院，先在家中休息，後來因為無法忍受被告
    一直打我，所以才報案。」（參見本院卷第二六頁），核與
    證人丁○○○於本院審理時證稱：「（問：為何到晚上才去
    派出所報案？）伊找伊女兒去報案，她不太願意去，說要睡
    覺。」相符。而證人丁○○○在當日十一時許近中午時即看
    見告訴人右上臂及右腹之傷勢，業如前述，即可排除告訴人
    在當日下午至晚間八時許報案前自行加工傷勢之情況，且若
    告訴人離開臺中縣大肚鄉○○路○段一六二號被告所開設之
    烤鴨店後，自行對其身體加工傷勢，意欲陷害被告，理應立
    刻驗傷至管轄之臺中縣警察局烏日分局所屬派出所報案，豈
    有返回彰化娘家後遲至晚間才到彰化縣警察局和美分局才報
    案之理，益見告訴人所受傷勢為被告毆打所致，被告空言否
    認犯行，要無可採。
  (四)證人乙○○即被告之子於本院審理時證稱：媽媽離開前，沒
    有與爸爸吵架，當時爸爸沒有與媽媽吵架云云（參見本院卷
    第二八頁背面、第二九頁），然證人乙○○年僅四歲，對事
    理認知有限，其證詞之證明力較低，且證人乙○○於本院審
    理時既能記得案發當日告訴人與被告沒有吵架，被告沒有打
    告訴人等事，卻不記得其自己當日做何事情（參見本院卷第
    二九頁），則證人乙○○對同一日發生事件之記憶能力明顯
    不同，已非無疑。又被告與告訴人婚後感情不佳，時有齟齬
    ，業經告訴人及證人丁○○○證述如前，案發當日告訴人欲
    回彰化，被告以烤鴨店生意太忙為由拒絕，依被告與告訴人
    相處模式，理應大吵，證人乙○○竟證述告訴人離開前沒有
    與被告吵架，顯與常情不合，且被告於警詢中自承：告訴人
    大吵大鬧就從後門離開等語（參見警卷第三頁），亦與證人
    乙○○所證述被告與告訴人沒有吵架等情不符，足認證人乙○○之證述與事實不待，要難為被告有利之證據。
  (五)此外，復有告訴人報案時於派出所所拍攝之傷勢照片四張在
    卷可憑，本案事證明確，被告犯行洵堪認定，應依法論科。
二、核被告所為，係犯刑法第二百七十七條第一項傷害罪，並屬
    家庭暴力防治法第二條第二項之家庭暴力罪。爰審酌被告與
    告訴人係夫妻關係，不思與告訴人和睦經營家庭生活，竟因
    細故徒手毆打告訴人，造成告訴人身體受有傷害及精神恐懼
    ，且迄今未能與告訴人達成和解，暨其智識、素行、犯罪之
    動機、目的、手段，告訴人所受之傷勢，及犯後否認犯行，
    態度欠佳等一切情狀，量處如主文所示之刑，並諭知易科罰
    金之折算標準。
依刑事訴訟法第二百九十九條第一項前段，刑法第二百七十七條
第一項、第四十一條第一項前段，刑法施行法第一條之一第一項
、第二項前段，判決如主文。
中    華    民    國    97    年    8     月    18    日
                  刑事第十三庭  法  官  黃裕仁
上正本證明與原本無異。
如不服本判決，應於收送達後十日內向本院提出上訴書狀（應敘
述具體理由並附繕本）。
上訴書狀如未敘述理由，應於上訴期間屆滿後二十日內補提理由
書於本院。
                                書記官  何惠文
中    華    民    國    97    年    8     月    18    日
附錄本案論罪法條全文：
刑法第二百七十七條第一項
傷害人之身體或健康者，處三年以下有期徒刑、拘役或一千元以
下罰金。


司法院資訊處製作；財團法人民間司法改革基金會備份。
